# 紧急求助，陈版 ~~~ 关于吸收合并属于同一控制下合并，还是非同一控制下合并

提问人：jianzl 时间：2021-12-22 14:37:31
紧急求助，陈版，关于吸收合并属于同一控制下合并，还是非同一控制下合并
吸收方：A公司 A公司股东：甲51% 乙 30%丙 19%
被吸收方：B公司 B公司股东：丁51% 戊49% 注册资本： 5000 万，
甲乙丙 和丁戊 不存在任何关联关系
2021 年 7 月 31 日B公司资产账面价值 920 万元，评估价 940 万元（其中厂房账面价值 650 万元评估价 660 万元，土地账面价值 200 万元，评估价 210 万元），负债账面价值 22 万元，评估价 22 万元，净资产账面价值 898 万元。
2021 年 8 月 16 日，甲乙丙和丁戊 签订股权转让协议，按甲乙丙持有A公司的股份比例，向丁戊购买B公司的股权，购买价为 910 万元。
2021 年 8 月 19 日，A公司和B公司签订吸收合并协议。A公司和B公司发布吸收合并公告，A公司吸收合并B公司，吸收合并后A公司继续存续，B公司解散注销。B公司债权债务由A公司无条件承受。
2021 年 10 月 14 日，A公司完成公司变更。
A公司为小规模纳税人，B公司为一般纳税人，由留抵进项 20 万元。
2021 年 11 月 3 日，B公司完成税务和工商注销，B公司留抵进项不能给A公司继承留抵，B公司注销过程中缴纳土地使用税 2 万元。
2021 年 7 月 31 日到 2021 年 11 月 3 日期间，B公司有交土地使用税 6 万，部分债权债务处理完毕没余额。
A公司吸收合并B公司是否为：非同一控制的企业合并还是同一控制的企业合并？因为为了吸收B，形式上采取了A公司的股东先购买B公司的股权，然后再做吸收合并。
A公司吸收合并B公司，在账务上处理按哪个时间点将B公司的报表数并到A公司？
A公司吸收合并B公司，合并B公司数据按账面价值还是评估价值？
B公司注销过程中，以B公司名义缴纳的税及费用，B公司留抵税额不能给A公司承受，怎么处理？

回答人：chenyiwei
1 、属于非同一控制下合并。虽然“因为为了吸收B，形式上采取了A公司的股东先购买B公司的股权，然后再做吸收合并”，但这两步交易明显属于一揽子交易。
2 、吸收合并的具体日期要看B的资产、负债、人员、业务等转入A的具体进程情况。如无其他特殊考虑事项的，则不晚于B公司注销日。
3 、由于实质上是非同一控制下企业合并，故以购买日公允价值入账。
4 、B公司注销过程中，以B公司名义缴纳的税及费用，B公司留抵税额不能给A公司承受，相应地减少了B公司于购买日的净资产，相应增加合并报表层面的商誉。但这也相应增加了后续的减值测试压力。